【裁判字號】    92,上易,680
【裁判日期】    920828
【裁判案由】    詐欺
【裁判全文】
臺灣高等法院臺南分院刑事判決            九十二年度上易字第六八號      Ｇ
      上  訴  人  臺灣台南地方法院檢察署檢察官
      被      告  己  ○  ○
      選任辯護人  周  武  旺
      被      告  戊  ○  ○
右上訴人因被告詐欺案件，不服中華民國九十二年六月廿日臺灣台南地方法院九十一
年度易字第八六二號第一審判決（起訴案號：臺灣台南地方法院檢察署九十年度偵字
第一三六九九號、九十一年度偵字第四二八、五二二六號；移
法院檢察署九十一年度偵緝字第一○二七號），提起上訴，本院判決如左：
      主      文
原判決撤銷。
己○○共同連續意圖為自己不法之所有，以詐術使人將本人之物交付，處有期徒刑壹
年。
戊○○共同連續意圖為自己不法之所有，以詐術使人將本人之物交付，處有期徒刑貳
年陸月；並應於刑之執行完畢或赦免後，令入勞動場所，強制工作參年。
      事      實
一、詐欺丁○○部分（即附表一部分）
    戊○○曾於民國（上同）六十八年間因詐欺罪，經法院判處有期徒刑三年六月，
    於八十二年間因妨害秩序罪，經法院判處有期徒刑四月，又於八十五年間，因偽
    造文書、詐欺等罪，經法院判處有期徒刑二年確定，為有犯罪習慣之人。戊○○
    明知信用已破產，欠缺付款能力，竟意圖為自己不法之所有，基於概括犯意，於
    九十年五月十一日及六月十九日，至台中市○○路一二七號，向丁○○詐購沈香
    材料，二次價款，總計新台幣（下同）三百二十五萬九千五百元，並持明知無法
    兌現，來源不明人頭支票（即俗稱芭樂票），背書後，用以支付貨款，致丁○○
    陷於錯誤，而依約出貨。詎至九十年九月廿五日止，附表一編號01至07號所示支
    票七張（金額共一百六十八萬五百元），於屆期後，經丁○○提示，竟均遭退票
    ，然戊○○卻避不見面，丁○○始知受騙。
二、詐欺丙○○、乙○○部分（即附表二、三部分）
    戊○○承前揭詐欺概括犯意，明知其信用破產，同業不可能再與其交易，竟夥同
    與其有概括犯意聯絡之己○○，共同意圖為自己不法之所有，自九十年八月十六
    日起，至九十年十一月四日止，及自九十年八月廿九日起，至九十年十月廿日止
    ，先由己○○出面，隱暪實際上承買人為戊○○實情，多次大量向丙○○及乙○○，詐購沈香粉等香料，進貨款項，總計為九百十五萬四千八百元，再由戊○○
    交付附表二、三所示支票（附表二支票金額七百九十七萬五千五百元、附表三支
    票金額一百十七萬九千三百元，合計九百十五萬四千八百元）共廿四紙芭樂票給
    己○○（附表二支票有十九張、附表三支票有五張），由己○○轉交附表二所示
    支票十九張給丙○○（金額七百九十七萬五千五百元）、轉交附表三所示支票五
    張給乙○○（金額一百十七萬九千三百元），作為支付貨款。於九十年十月卅日
    附表二編號01支票，經丙○○提示，即遭退票。九十年十月卅一日附表三編號01
    支票，經乙○○提示，亦遭退票。後來丙○○發現該支票背面，有僅簽「黃」姓
    之人的背書，遂詢問己○○，該背書者，是否即為戊○○，己○○卻向丙○○佯
    稱，該背書者非戊○○，使丙○○不疑有他，致陷於錯誤，而繼續與渠等交易。
    復於九十年十一月五日，戊○○化名為「陳忠」與己○○，二人共同打電話給丙○○，向丙○○佯稱，將由「陳忠」負責己○○所有貨款，並由己○○向乙○○
    訛稱，該貨物絕不會販售給戊○○，以取信於丙○○及乙○○，使丙○○及乙○○，均陷於錯誤，丙○○乃繼續出售五十二萬八千元貨物，給予己○○。嗣丙○○及乙○○，於附表二、三所示支票屆期，陸續提示均未兌現，且發現附表二、
    三所示支票，全部均成為拒絕往來戶，渠等二人，始知受騙。
三、案經丙○○及乙○○訴請台灣台南地方法院檢察署檢察官偵查起訴，及丁○○訴
    請台灣台中地方法院檢察署檢察官移送併辦。
      理      由
一、被害人丁○○部分
    訊據被告戊○○供承向丁○○購買貨物等情，辯稱：我沒有欠丁○○三百二十五
    萬九千五百元那麼多，有部分是雙重帳目重疊，且因景氣不好，找一些剛出來做
    的人，才會出問題，其不是存心拿芭樂票，不然就不用背書云云。惟查：
  (一)被告戊○○該部分犯行，已據被害人丁○○於警訊時指訴明確（詳台中地檢九十
    一年度偵字第二八六○號卷十一頁），並有附表一所示支票影本十三張及退票理
    由單影本七張在卷可稽（詳台中地檢九十年度發查字第四四五○號卷四頁以下）
    。至被告辯稱，有部分金額是重疊帳目云云。然被告戊○○從事商業交易，並非
    生手，若以票換票時，衡情自當取回舊票，以保己身權益，且觀諸附表一所示支
    票，亦未有金額重覆情形。又依告訴人丁○○於警訊供稱，伊係首次與戊○○生
    意往來，本來說好要用現金，才答應讓他把貨載走，但貨載走後，卻改說只有支
    票，不得已只好收下等語。足見戊○○先佯稱用現金交易，於取得被害人丁○○
    信賴，載走貨物後，屆時再推稱無法付現，使丁○○不得不接受其所交付客票。
  (二)次查被告戊○○若所交付支票，係其正常交易所得，與被告戊○○交易者，亦須
    與被告戊○○建立長期信用關係，豈會交給被告戊○○支票，均無法兌現支票。
    而被告戊○○與告訴人丁○○，本即認識，且直接向告訴人丁○○購物，被告戊○○無法以假名應付（此與告訴人丙○○與乙○○不同，詳後述），且持客票給
    付，被告戊○○當然要在支票背書，以示負責。但是否須負責非以有無背書為斷
    ，重要的是支票要能兌現，倘無法兌現時，亦應能自被告戊○○處獲得追償。但
    被告戊○○無任何資產，顯然告訴人丁○○，並無法自被告戊○○處，求得任何
    賠償，是由被告戊○○在客票背書，又有何用？被告戊○○自不能執此，而推認
    其主觀上無詐欺被害人丁○○犯意。
  (三)綜上所述，被告戊○○所辯，為卸責之詞，不足採信。其連續詐欺被害人丁○○
    犯行，事證明確，堪以認定。
二、被害人丙○○、乙○○部分
    訊據被告己○○、戊○○均否認有詐欺丙○○及乙○○犯行。「己○○」辯稱：
    我有寫自白書，但均是丙○○寫草稿，我照著寫，我共寫三、四份自白書，經過
    大都是我說給丙○○聽，內容有些我不知道的，他寫下去的也有；我有向丙○○
    叫貨，我是將貨交給戊○○，但他有沒有交給「鼎發」，我不知道，我以前向丙○○叫貨，價錢都是他們二人直接談，我只是中間者；支票是戊○○交給我，後
    來我有從戊○○那邊拿些貨還給乙○○云云（詳原審卷七五頁以下）。「戊○○
    」辯稱：伊與己○○認識，前後約八、九年，長期均有生意往來，數量非常大，
    整貨櫃的買賣，金額均上千萬元，伊買賣金額均有照付，到目前止，尚欠己○○
    約八十九萬元；伊自本案發生後，自始至終，均和己○○保持聯絡，每星期最少
    二次，研議如何解決，我從未離開住居，或更換電話，告訴人曾提出，全數分三
    年分期攤還，告訴人若有與伊直接交易，應有出貨聯傳票、發票等，可知這是樁
    間接交易，告訴人手中支票，是由己○○轉付帳款而得；伊在沈香市場，雖經濟
    較差，相對信譽不好，但有與伊來往公司，伊均只是在時間上拖長，沒有避而不
    還，告訴人乙○○，我曾欠他一百萬元，客票退票後，分三個月補足。告訴人乙○○所持客票首次退票時，我在法定七天，即給他補足，交由己○○如數償還告
    訴人，伊等若有蓄意行詐，又何必拿錢去贖回支票呢？騙都來不及，豈肯再拿錢
    出去；我向告訴人買的貨都有拿去賣，有賺，也有被人家欠，也有拿去大陸投資
    ，是案發後被抓，才沒有辦法處理；景氣不好，老客戶不跟我交易，我就是找一
    些剛出來做的，才會出現一大堆問題云云（詳原審卷一三一頁）。惟查：
  (一)事實二所示被告等二人，共同詐欺犯行等情，已據被害人丙○○、乙○○於偵查
    中及原審時指訴歷歷，並有支票影本及其退票理由單各廿四張附卷可稽。被告戊○○自八十二年起，即信用不佳，處於無資力狀態，其使用芭樂票，向廠商詐購
    塑膠原料及香料等物後，再任其跳票，有台灣高法院台中分院八十八年上易字第
    二七七四號、八十九年度上易字第一二八四號刑事判決、台灣台中地方法院檢察
    署八十九年度偵字第二○○三號不起訴處分書、台灣台中地方法院八十九年度易
    字第八八三號刑事判決、台灣高雄也方法院八十九年度易字第一八五○號刑事判
    決各一份附卷可稽（詳二○八○號發查卷八六至九一頁，原審卷一三七至一四三
    頁）。被告戊○○於該等案中使用芭樂票所簽發金額，高達數千萬元，為慣用芭
    樂票者，若有部分兌現給廠商，亦僅係為求下次交易，以詐騙得更多財物而已，
    豈是有心要與被害人解決債務。且問題是出在，被告戊○○大量使用芭樂票，而
    非曾補足那張票款。茲被告戊○○，再使用附表二、三所示大量芭樂票，給被害
    人丙○○、乙○○，被告戊○○詐欺犯意甚明。
  (二)告訴人丙○○指稱：附表二所示支票，我有問過銀行，都是人頭票，己○○他拿
    給我，已經是拒絕往來，有些剛開始是正常，但後來過了幾個月，都跳票了等語
    。告訴人乙○○亦指：我向銀行查詢，所付附表三所示支票，雖未被拒絕往來，
    然都是半年內新開戶，我要求己○○寫保證，他才寫給我，後來支票全都跳票，
    連一張也沒兌現等語。就此，被告戊○○辯稱：我向告訴人買的貨都拿去賣，有
    賺，也有被人家欠，也有拿去大陸投資，就是這件事情被抓後，才沒有辦法跟告
    訴人處理；景氣不好，老客戶不跟我交易，我就是找一些剛出來做的，才會出現
    一大堆問題云云。然查：1.被告戊○○為香料業老手，且對所謂芭樂票，相當熟
    悉，其對交易對象信用，必相當注意，被告戊○○不騙人，已屬萬幸，豈會收受
    附表二、三所示芭樂票，且又有何人能拿芭樂票，騙得了被告戊○○！又告訴人
    乙○○供稱：被告己○○與被告戊○○他們，根本是勾結，他拿我一斤一千元的
    沈香，卻賣人家五百元，即可知悉，被告戊○○向告訴人丙○○、乙○○所購得
    香料，所以能夠馬上轉手賣出，卻無錢可付貨款給告訴人，原因在此。2.而被告
    戊○○從未處理過其債務，而非他被抓後，始無法償債。且被告戊○○不思拿正
    常支票給告訴人，以完成正常買賣，卻拿那麼多芭樂票給告訴人，致告訴人求償
    無門，跳票後，反怪告訴人提出告訴，害其被抓，致無法清償，顯係倒果為因。
    況縱令被告戊○○未被抓，事實上，其亦無償債能力，因其始終無償債跡象。
  (三)被告戊○○於原審供稱：我欠鼎發公司，最多時二千多萬元，在八十七年間，還
    欠他一千多萬元，但後來約剩下欠六、七百萬元而已等語（詳原審卷一三○頁）
    。由此可知，被告戊○○清償「鼎發公司」貨款，達一千多萬元。又依被告己○○於九十一年十月九日向原審具狀陳稱：伊原受雇於鼎發公司，負責人為黃國進
    ，於八十七年二月離職，在鼎發公司上班時，即認識戊○○；於九十年五月間，
    與戊○○碰面後，適李履毅在場，戊○○及李履毅，見伊資金短缺，即由李履毅
    開口，願借一百萬元給伊，但要伊簽發四張面額廿五萬元支票，言明九十年六月
    五日以前，扣除利息後，付現給伊，詎李履未依約將錢借伊。後來伊發現其所簽
    四張支票，卻到了鼎發公司黃國進手上，而戊○○又為黃國進挾持，戊○○一再
    誓言，要全力解決債務，並謂其尚有貨物在外面，如能釋出，即可出售，用來償
    還我應付票款；戊○○並哀求伊，再向他人叫貨，來交付黃國進，以抵償債務，
    否則黃國進不放戊○○，經戊○○苦苦哀求伊，並保證絕陷害伊，一定如期清償
    貨款，其才胡塗答應，代其叫貨；黃國進取得貨物後，將戊○○釋放，並返還伊
    前簽發給李履毅支票等語，有被告己○○刑事陳報狀在卷可憑（詳原審卷五二至
    五五頁）。由是觀之，被告戊○○係向告訴人丙○○、乙○○購買香料，以清償
    其前欠款。縱有對其債權人清償些許債務，亦僅係再找些可憐代罪羔羊，而使另
    批人再受害而已。又被告己○○亦對被告戊○○資力信用如何，知之甚詳。其付
    給告訴人丙○○、乙○○附表二、三所示支票，是否能兌現，要難諉為不知。
  (四)被告己○○於九十年十一月廿一日、九十年十二月卅一日、九十一年一月十九日
    ，分別於偵查中提出自白書，向檢察官報告本案始末，計有三份自白書附卷可稽
    （詳一三六九九號偵查卷一至三、廿九、卅七至四○頁）。由此可知，被告己○○早已知悉，向告訴人丙○○、乙○○購貨者，即為於業界信用早已破產，詐騙
    能手戊○○。又被告己○○向丙○○、乙○○購得香料後，均立即轉給戊○○，
    業據告訴人丙○○及乙○○指訴在卷，亦據被告己○○及貨車司機李振男供述在
    卷。可知被告己○○，僅係出面代戊○○，向被害人購買香料而已，實際購買者
    仍為戊○○。查被告己○○，對被告戊○○，既相當熟悉，竟又願出面代戊○○
    購貨，其與戊○○在本案詐騙行為間，顯有犯意聯絡及行為分擔甚明，應無庸贅
    言。無論被告戊○○與告訴人間，是直接交易，或是間接交易，被告己○○行為
    ，均已參與被告江龍詐欺告訴人構成要件，二人均須負共犯刑責。
  (五)被告己○○於原審辯稱，其所寫自白書內容，係依告訴人丙○○指示所寫云云。
    惟查被告己○○已六十六歲，告訴人丙○○，又從未使用任何違反己○○意願手
    段，逼被告己○○自白，業據己○○供述在卷。若非實情，被告己○○豈會接二
    連三，寫立自白書。甚至，於九十年十一月廿一日，向甲○○○○檢察官提出自
    首狀（詳一三六九九號偵查卷一頁）。又被告己○○與戊○○，於九十年十月卅
    日，給丙○○首張支票，即附表二編號01所示支票跳票後，即共同以陳忠名義，
    向告訴人丙○○表示，願負擔所有貨款。倘被告己○○自始，非出於詐欺犯意，
    則以其名義所為買賣及交付首張支票，既已跳票，衡情應會致力解決，並查詢其
    他支票信用，以防止再度跳票，而有損其債信，且其應更加確知被告戊○○，根
    本無償債能力，而應停止，再為被告戊○○，向告訴人丙○○訂購香料。被告己○○捨此不由，反與被告戊○○，共同以「陳忠」化名，向告訴人丙○○保證債
    款清償，使告訴人丙○○，信以為真，繼續與其交易，並供貨給戊○○，致告訴
    人丙○○損失，雪上加霜。再者，被告蔡建所交付給告訴人乙○○首張支票，即
    附表三編號01所示支票，於九十年十月卅一日跳票後，倘被告己○○以正常買賣
    心態，與乙○○交易，更應於此時即告知乙○○，有關被告戊○○債信不佳事實
    ，並停止與戊○○交易。詎被告己○○捨此不為，反持被告戊○○所交付支票，
    向乙○○訂購貨物，使乙○○所受損害加遽。故其辯稱無詐欺犯意，實難置信。
  (六)被告己○○又辯稱，其有書立買賣契約確認書，給告訴人乙○○，其出貨給被告
    戊○○，亦有估價單，其為真實買賣云云，有買賣確認書本一紙及估價單影本五
    紙在卷可按。但此均為被告己○○所立統計資料，對前揭所述芭樂票及隱暪戊○○真實身份，及繼續與告訴人交易等問題，均無法解釋，應不足為憑。要難執此
    確認書及估價單，即推認己○○與戊○○，彼此間無詐欺犯意聯絡。
  (七)綜上所述，堪認被告戊○○、己○○所辯，均係卸責之詞，不足採信。本件被告
    二人連續詐欺犯行，事證明確，均堪認定。
三、核被告戊○○、己○○所為，均係犯行法第三百三十九條第一項詐欺取財罪。其
    二人詐欺丙○○與乙○○行為，彼此間有犯意聯絡及行為分擔，均為共同正犯。
    被告二人先後多次詐欺犯行，時間緊接、所犯基本構成要件相同，顯係基於概括
    犯意反覆為之，為連續犯，均依刑法第五十六條規定，加重其刑。另被告戊○○
    詐欺丁○○部分，雖未據公訴人提起公訴，然既經移送併案審理，且與前揭被告
    戊○○詐欺被害人丙○○、乙○○部分，有連續犯關係，屬裁判上一罪，本院自
    得併予審酌，併此敘明。至公訴人認被告己○○於犯罪後，在該管公務員發覺前
    ，即向台灣台南地方法院檢察署自首，有自首狀附卷可憑（詳一三六九九號偵查
    卷一至三頁），應依刑法第六十二條規定，減輕其刑云云。惟自首係以對於未發
    覺犯罪投案，而接受裁判為要件。查告訴人丙○○係於九十年十一月十三日，即
    向甲○○○○，對被告己○○及戊○○提出詐欺告訴，有該署刑事案件申告單在
    卷可按（詳二○八○號發查卷一至二頁）。而被告己○○係於九十年十一月廿一
    日，始向甲○○○○提出自首狀，有該自首狀附卷可稽（詳一三六九九號偵查卷
    一至三頁）。是被告己○○應非於甲○○○○檢察官發覺犯罪前，即提出自首。
    何況被告己○○於原審辯稱，其與被告戊○○間，並無詐欺犯意聯絡，更足認其
    無接受裁判之意思。故被告己○○所為，自難認與自首要件相合。公訴人認被告
    己○○有自首適用，即有誤解，亦附此說明。
四、原審以被告二人罪證明確，因予論罪科刑，固非無見。惟查：(一)本件被告二人共
    向被害人丙○○、乙○○詐騙附表支票貨款，其總金額，應為九百十五萬四千八
    百元，原判決認係九百五十六萬八千三百元，已有未當。(二)己○○與戊○○係共
    同正犯，二人於本件係相互利用，藉以詐取財物，朋分花用，且己○○又不肯及
    時向被害人透露交付芭樂票者，即係被告戊○○，而被告己○○明知，戊○○在
    香料界，已是信用破產，無人肯再售香料給他，被告蔡建民竟甘為其居間，向他
    人購買香料，再轉交給被告戊○○，己○○若非其與戊○○有利益共霑，己○○
    豈願甘冒此風險。更有進者，被害人丙○○被害金額高達八百萬元，迄今未見被
    告己○○償還，原判決竟對被告己○○，僅量處有期徒刑六月，顯屬輕縱，有違
    罪責相當原則，要有未當。(三)另被告戊○○自六十八年起，即屢次犯罪，於六十
    八年因詐欺罪，經判處有期徒刑三年六月；於八十二年因妨害秩序罪，經判處有
    期徒刑四月；於八十六年因詐欺罪，經判處有期徒刑二年確定，有台灣高等法院
    被告全國前案紀錄表在卷可憑。由被告戊○○犯案紀錄觀之，犯案不斷，且多屬
    犯詐欺罪。茲被告戊○○又連續詐欺被害人丁○○、丙○○、乙○○，即其本人
    在生意上，更因一再詐騙，而無人願與其生意往來，顯見被告戊○○有犯罪習慣
    ，自有依刑法第九十規定，諭知於刑之執行完畢後，令入勞動場所，予以強制工
    作必要，以矯治其不勞而獲習性。原判決未審酌被告有犯罪習慣，諭知強制工作
    ，自有疏失。本件檢察官循告訴人請求，上訴意旨，指摘及此，為有理由。自應
    由本院將原判決撤銷改判。爰審酌被告戊○○素行不佳，被告戊○○、己○○於
    本件所扮演角色與所得財物，暨渠等二人犯罪動機、目的、手段與犯後態度等一
    切情狀，分別量處如主文第二項、第三項所示之刑，以資懲儆。其中，被告戊○○有犯罪習慣，已如前述。爰併依刑法第九十條規定，諭知於刑之執行完畢或赦
    免後，令入勞動場所，強制工作三年，矯治其犯罪習性。
據上論斷，應依刑事訴訟法第三百六十九條第一項前段、第三百六十四條、第二百九
十九條第一項前段，刑法第二十八條、第五十六條、第三百三十九條第一項、第九十
條，罰金罰鍰提高標準條例第一條前段，判決如主文。
本案經檢察官楊治宇到庭執行職務。
中    華    民    國      九十二      年      八      月      廿八      日
                                  臺灣高等法院臺南分院刑事第六庭
                                  審判長法官  蔡    崇    義
                                            法官  許    進    國
                                            法官  董    武    全
右正本證明與原本無異。
不得上訴。
                                      法院書記官  黃    全    忠
中    華    民    國      九十二      年      九      月      一       日
附錄法條：
刑法第三百三十九條：
意圖為自己或第三人不法之所有，以詐術使人將本人或第三人之物交付者，處五年以
下有期徒刑、拘役或科或併科一千元以下罰金。
以前項方法得財產上不法之利益或使第三人得之者，亦同。
前二項之未遂犯罰之。
附表一：交付予丁○○支票：新台幣三百二十五萬九千五百元（併辦部分）
┌─┬────────┬─────┬─────┬─────┬─────┐
│編│付款銀行        │支票號碼  │發票人    │發票日    │票面金額  │
│號│                │          │          │          │ 新台幣   │
├─┼────────┼─────┼─────┼─────┼─────┤
│01│華僑銀行板信銀行│0000000   │單來美    │90.07.30  │257,000元 │
├─┼────────┼─────┼─────┼─────┼─────┤
│02│板信銀行台中分行│0000000   │曾明俊    │90.07.25  │210,000元 │
├─┼────────┼─────┼─────┼─────┼─────┤
│03│中信銀行中山分行│0000000   │顧霖      │90.08.10  │200,000元 │
├─┼────────┼─────┼─────┼─────┼─────┤
│04│中信銀行中山分行│0000000   │顧霖      │90.08.10  │275,000元 │
├─┼────────┼─────┼─────┼─────┼─────┤
│05│中信銀行中山分行│0000000   │顧霖      │90.08.20  │200,000元 │
├─┼────────┼─────┼─────┼─────┼─────┤
│06│土地銀行新竹分行│0000000   │邱顯達    │90.09.25  │325,000元 │
├─┼────────┼─────┼─────┼─────┼─────┤
│07│誠泰銀行竹北分行│0000000   │吳岱容    │90.09.25  │213,500元 │
└─┴────────┴─────┴─────┴─────┴─────┘
┌─┬────────┬─────┬─────┬─────┬─────┐
│08│土地銀行新竹分行│0000000   │          │90.10.15  │300,000元 │
├─┼────────┼─────┼─────┼─────┼─────┤
│09│泛亞銀行台北分行│0000000   │          │90.11.05  │250,000元 │
├─┼────────┼─────┼─────┼─────┼─────┤
│10│泛亞銀行台北分行│0000000   │          │90.10.25  │235,000元 │
├─┼────────┼─────┼─────┼─────┼─────┤
│11│華南銀行圓山分行│0000000   │          │90.10.25  │375,000元 │
├─┼────────┼─────┼─────┼─────┼─────┤
│12│新莊農會新泰分部│0000000   │          │90.12.25  │192,000元 │
├─┼────────┼─────┼─────┼─────┼─────┤
│13│台灣中小桃園分行│0000000   │          │90.12.30  │227,000元 │
└─┴────────┴─────┴─────┴─────┴─────┘
附表二：交付予丙○○支票：新台幣七百九十七萬五千五百元
┌──┬────────┬────┬─────┬─────┬─────┐
│編號│付款銀行        │支票號碼│發票人    │發票日    │票面金額  │
├──┼────────┼────┼─────┼─────┼─────┤
│01  │台中五信東興分行│0000000 │楊和順    │90.10.30  │274,400元 │
├──┼────────┼────┼─────┼─────┼─────┤
│02  │台中一銀沙鹿分行│0000000 │贏華興業  │90.11.15  │385,000元 │
├──┼────────┼────┼─────┼─────┼─────┤
│03  │華南銀行蘆洲分行│0000000 │余文福    │90.11.20  │263,500元 │
├──┼────────┼────┼─────┼─────┼─────┤
│04  │台北九信木柵分行│0000000 │麗環企業  │90.11.25  │284,600元 │
├──┼────────┼────┼─────┼─────┼─────┤
│05  │台灣合庫南屯支庫│0000000 │楊和順    │90.11.25  │480,000元 │
├──┼────────┼────┼─────┼─────┼─────┤
│06  │高新銀行台北分行│0000000 │廖學祺    │90.11.15  │243,500元 │
├──┼────────┼────┼─────┼─────┼─────┤
│07  │新竹商銀桃園分行│0000000 │羅玉祥    │90.11.10  │274,000元 │
└──┴────────┴────┴─────┴─────┴─────┘
┌──┬────────┬────┬─────┬─────┬─────┐
│08  │台中五信東興分行│0000000 │楊和順    │90.11.30  │367,000元 │
├──┼────────┼────┼─────┼─────┼─────┤
│09  │台中二信水湳分行│0000000 │誠毅顧問  │90.12.15  │725,000元 │
├──┼────────┼────┼─────┼─────┼─────┤
│10  │台中九信木柵分行│0000000 │麗環企業  │90.12.05  │412,400元 │
├──┼────────┼────┼─────┼─────┼─────┤
│11  │新莊農會新泰分行│0000000 │英世迪公司│90.12.30  │458,100元 │
├──┼────────┼────┼─────┼─────┼─────┤
│12  │台灣銀行圓山分行│0000000 │王叔俞    │91.01.30  │650,000元 │
├──┼────────┼────┼─────┼─────┼─────┤
│13  │台灣中小前鎮分行│0000000 │潘秋蓮    │91.01.15  │700,000元 │
├──┼────────┼────┼─────┼─────┼─────┤
│14  │華南銀行高雄分行│0000000 │黃英文    │91.01.15  │485,000元 │
├──┼────────┼────┼─────┼─────┼─────┤
│15  │土地銀行敦化分行│0000000 │王玉如    │91.01.15  │267,000元 │
├──┼────────┼────┼─────┼─────┼─────┤
│16  │土地銀行敦化分行│0000000 │王玉如    │91.01.31  │350,000元 │
└──┴────────┴────┴─────┴─────┴─────┘
┌──┬────────┬────┬─────┬─────┬─────┐
│17  │台中11信力行分行│0000000 │覆成企業  │91.01.31  │370,000元 │
├──┼────────┼────┼─────┼─────┼─────┤
│18  │台中11信力行分行│0000000 │覆成企業  │91.02.10  │386,000元 │
├──┼────────┼────┼─────┼─────┼─────┤
│19  │台灣銀行圓山分行│0000000 │王叔俞    │91.02.15  │600,000元 │
└──┴────────┴────┴─────┴─────┴─────┘
附表三：交付予乙○○支票：新台幣一百十七萬九千三百元
┌──┬────────┬────┬─────┬─────┬─────┐
│編號│付款銀行        │支票號碼│發票人    │發票日    │票面金額  │
├──┼────────┼────┼─────┼─────┼─────┤
│01  │高新銀行台北分行│0000000 │廖學祺    │90.10.31  │269,500元 │
├──┼────────┼────┼─────┼─────┼─────┤
│02  │台中一銀沙鹿分行│0000000 │贏華興業  │90.11.20  │245,300元 │
├──┼────────┼────┼─────┼─────┼─────┤
│03  │台灣企銀埔墘分行│0000000 │徐世鐘    │90.12.20  │267,500元 │
├──┼────────┼────┼─────┼─────┼─────┤
│04  │台中一銀沙鹿分行│0000000 │贏華興業  │90.12.31  │157,000元 │
├──┼────────┼────┼─────┼─────┼─────┤
│05  │台灣銀行苓雅分行│0000000 │鄭良續    │90.12.30  │240,000元 │
└──┴────────┴────┴─────┴─────┴─────┘


司法院資訊處製作；財團法人民間司法改革基金會備份。
